臺灣新北地方法院刑事判決
110年度易字第945號
公  訴  人  臺灣新北地方檢察署檢察官
被      告  陳忠信
上列被告因竊盜案件，經檢察官提起公訴（110年度偵字第14143
號），本院判決如下：
    主  文
乙○○犯竊盜罪，累犯，處有期徒刑肆月，如易科罰金，以新臺幣
壹仟元折算壹日。
未扣案之犯罪所得新臺幣壹萬參仟元沒收，於全部或一部不能沒
收或不宜執行沒收時，追徵其價額。
    事  實
一、乙○○意圖為自己不法之所有，基於竊盜之犯意，於民國110
    年1月23日3時2分許，以不詳方式進入無人居住之新北市○○
    區○○路0段00巷00號房屋內，徒手接續竊取丙○○持有、放置
    在一樓客廳內之折疊腳踏車3輛及公路車1輛（配備座墊包、
    水壺、碼錶、碼表感應器各1個，共價值新臺幣【下同】20
    萬元)，並先騎乘公路車1輛至不詳地點放置，再折返以車牌
    號碼000-0000號自小客車載運折疊腳踏車3輛離去，而竊取
    得手。嗣因乙○○於同日19時許在社群軟體臉書社團「Market
    place」上以暱稱「陳信信」刊登販售上開公路車之文章，
    經不知情之潘柏勳閱覽後，聯繫乙○○表示欲購買，乙○○遂於
    同日22時許在新北市泰山區明志路1段483巷內，以1萬3,000
    元之價格出售其竊得之公路車1輛（配備座墊包、水壺、碼
    錶、碼表感應器各1個）予潘柏勳，復由潘柏勳於110年1月2
    5日在臉書社團「腳踏車自由買賣交易所」上刊登轉賣，經
    丙○○瀏覽發覺，遂與潘柏勳聯繫佯裝欲購買公路車，並由警
    方於110年1月25日20時30分許在臺北市北投區裕民六路與裕
    民二路49巷口之統一便利超商前扣得上開公路車（含上開配
    備），再循線通知乙○○到案，乙○○於110年1月28日1時50分
    許自行交付其竊得之折疊腳踏車3輛予警方扣案，而查獲上
    情（查獲之扣案物均已發還丙○○）。
二、案經丙○○訴由新北市政府警察局林口分局報告臺灣新北地方
    檢察署檢察官偵查起訴。
    理  由
壹、證據能力部分：
一、按被告以外之人於審判外之言詞或書面陳述，除法律有規定
    者外，不得作為證據，刑事訴訟法第159 條第1 項定有明文
    。次按被告以外之人於審判外之陳述，雖不符前4 條之規定
    ，而經當事人於審判程序同意作為證據，法院審酌該言詞陳
    述或書面陳述作成時之情況，認為適當者，亦得為證據；當
    事人、代理人或辯護人於法院調查證據時，知有第159 條第
    1 項不得為證據（即傳聞證據）之情形，而未於言詞辯論終
    結前聲明異議者，視為有前項之同意，刑事訴訟法第159 條
    之5 亦有明文。本件被告乙○○於本院準備程序時，已表示對
    於全案傳聞證據均同意有證據能力（見本院卷第49頁），本
    院審酌該等陳述作成時之情況及與本案待證事實間之關聯性
    ，認以之作為證據要屬適當，是依刑事訴訟法第159 條之5 
    第1 項規定，該等傳聞證據自有證據能力。
二、傳聞法則（即傳聞證據原則上不得作為證據）乃對於被告以
    外之人於審判外之言詞或書面陳述而為之規範，本判決所引
    用之非供述證據，無刑事訴訟法第159 條第1 項傳聞法則之
    適用。本院審酌上開證據資料作成時之情況，因與本案待證
    事實具有關聯性，且無證據證明係公務員違法取得之物，依
    法自得作為本案之證據。
貳、實體部分：
一、認定事實所憑之證據及理由：
㈠、訊據被告固坦承有於前開事實欄所載之時間，徒手取得本案
    折疊腳踏車3輛、公路車1輛及座墊包、水壺、碼錶、碼表感
    應器各1個等事實，然矢口否認有何竊盜犯行，辯稱：這些
    腳踏車都是我在路旁一棵樹下拾獲的，案發前一天我路過該
    處時就有看到折疊車跟公路車放在樹旁，第二天我再過去，
    車子還在該處，我以為是沒有人要的東西，就把車子撿走云
    云。經查：
１、被告於110年1月23日3時2分許，徒手取得告訴人持有之折疊
    腳踏車3輛、公路車1輛（配備座墊包、水壺、碼錶、碼表感
    應器各1個），並先騎乘公路車1輛至不詳地點放置，再折返
    以車牌號碼000-0000號自小客車載運折疊腳踏車3輛離去，
    嗣因被告於同日19時許在社群軟體臉書社團「Marketplace
    」上以暱稱「陳信信」刊登販售上開公路車之文章，經不知
    情之潘柏勳閱覽後，聯繫被告表示欲購買，被告遂於同日22
    時許在新北市泰山區明志路1段483巷內，以1萬3,000元之價
    格出售公路車1輛（配備座墊包、水壺、碼錶、碼表感應器
    各1個）予潘柏勳，復由潘柏勳於110年1月25日在臉書社團
    「腳踏車自由買賣交易所」上刊登轉賣，經告訴人瀏覽發覺
    ，遂與潘柏勳聯繫佯裝欲購買公路車，並由警方於110年1月
    25日20時30分許在臺北市北投區裕民六路與裕民二路49巷口
    之統一便利超商前扣得上開公路車（含上開配備），再循線
    通知被告到案，被告於110年1月28日1時50分許自行交付其
    竊得之折疊腳踏車3輛予警方扣案等情，業據被告於本院準
    備程序及審理時坦承不諱（見本院卷第48-49頁），核與證
    人即告訴人丙○○於警詢及偵查中之指訴、證人潘柏勳於警詢
    時之證述大致相符（見偵卷第7-12頁、13-14頁），並有指
    認犯罪嫌疑人紀錄表1份、新北市政府警察局林口分局扣押
    筆錄暨扣押物品目錄表2份、贓物認領保管單2份、失竊現場
    照片、扣案物照片及監視器錄影畫面截圖照片各1份、偵辦
    過程照片及潘柏勳與被告之臉書訊息對話紀錄翻拍照片共12
    張在卷可查（見偵卷第15頁、17-23頁、25-26頁、27-39頁
    、40-46頁），上開事實堪以認定。
２、被告固否認其有進入新北市○○區○○路0段00巷00號無人居住之
    房屋內竊取告訴人持有之折疊腳踏車3輛、公路車1輛（含裝
    備）等物乙節，然證人即告訴人於偵查中具結證述：本案折
    疊腳踏車3輛、公路車1輛平常係放置在我父親位於新北市○○
    區○○路0段00巷00號無人居住之房屋一樓客廳，我父親於110
    年1月24日16時許打電話告知我家裡的腳踏車不見，問我是
    不是我騎走，我回家之後發現腳踏車不見了，當時沒有發現
    家裡門鎖被破壞，但有發現鞋印等語（見偵卷第60-61頁）
    ，並有失竊現場腳踏車原始停放位置照片2張、鞋印照片4張
    在卷可證（見偵卷第27頁反面-28頁反面），故告訴人證述
    上開物品係在新北市○○區○○路0段00巷00號內遭竊等語，應
    屬可信。被告雖辯稱其係在路邊樹下拾獲上開腳踏車等物，
    然衡諸常情，本案失竊之折疊腳踏車3輛、公路車1輛（含裝
    備）均屬高價值之物品，與廢棄物顯然有別，告訴人實無可
    能任意放置在路邊樹下，被告所辯與告訴人之證述及常情均
    不符合，實難採信。故被告係以不詳方式進入新北市○○區○○
    路0段00巷00號竊取折疊腳踏車3輛、公路車1輛（含裝備）
    等物乙節，應堪認定。
㈡、另被告固於本院審理期日聲請再次調取案發現場附近之監視
    器錄影畫面，欲證明其係從樹下拾得本案腳踏車等物一節（
    見本院卷第64頁），然本案相關之監視器錄影畫面，業經警
    方於偵辦過程中調取在卷（見偵卷第32-38頁），被告針對
    同一證據再行聲請，無調查之必要，附此敘明。
㈢、綜上所述，本案事證明確，被告上開犯行堪以認定，應依法
    論科。
二、論罪科刑：
㈠、核被告所為，係犯刑法第320條第1項之竊盜罪。被告先後竊
    取公路車1輛與折疊腳踏車3輛，係在同一地點，承同一犯意
    於密切接近之時間先後實施，侵害之法益亦屬同一，各行為
    之獨立性薄弱，難以強行分開，在刑法評價上應視為數個舉
    動之接續施行，應論以接續犯之包括一罪。
㈡、被告前於106年間因竊盜案件，分別經本院以106年度簡字第5
    027號判決處有期徒刑3月確定、106年度審簡字第1600號判
    決處有期徒刑6月確定，再經本院以106年度聲字第5220號裁
    定應執行有期徒刑8月確定，於107年7月26日易科罰金執行
    完畢乙節，有臺灣高等法院被告前案紀錄表在卷可稽，被告
    於受徒刑執行完畢，5 年內再犯本件有期徒刑以上之罪，依
    刑法第47條第1 項之規定，為累犯。另參以司法院大法官會
    議釋字第775 號解釋之意旨，審酌被告前已因犯同類型竊盜
    案件而經法院判處徒刑執行完畢，理應產生警惕作用而提升
    自我控管能力，不再觸犯有期徒刑以上之罪，然而被告卻故
    意再犯本罪，足見其對於刑罰之反應力薄弱，爰依刑法第47
    條第1 項規定加重其刑。
㈢、爰審酌被告前有違反家庭暴力防治法之前科紀錄（累犯不重
    複評價），有其臺灣高等法院被告前案紀錄表在卷可查，素
    行不佳，且正值青壯，非無謀生能力，卻為圖私利竊取告訴
    人持有之財物，守法觀念欠缺，應予非難，並考量被告犯後
    矢口否認犯行，犯後態度不佳，雖於本院審理程序時陳稱願
    意將其變賣公路車之所得1萬3,000元返還告訴人等語（見本
    院卷第65頁），然經告訴人表示不願意收受（見本院卷第67
    頁），並衡酌其自述最高學歷為高中畢業，有1名未成年子
    女及母親需扶養，及其犯罪之動機、目的、手段、竊得財物
    之價值等一切情狀，量處如主文所示之刑，並諭知如易科罰
    金之折算標準，以資懲儆。
三、沒收：
㈠、按犯罪所得，屬於犯罪行為人者，沒收之；前2 項之沒收，
    於全部或一部不能沒收或不宜執行沒收時，追徵其價額；第
    1 項及第2 項之犯罪所得，包括違法行為所得、其變得之物
    或財產上利益及其孳息；犯罪所得已實際合法發還被害人者
    ，不予宣告沒收或追徵，刑法第38條之1 第1 項前段、第3 
    項、第4 項、第5項分別定有明文。
㈡、被告竊得告訴人持有之折疊腳踏車3輛及公路車1輛（配備座
    墊包、水壺、碼錶、碼表感應器各1個），其中公路車及其
    配件經被告於110年1月23日晚間以1萬3,000元之價格售予不
    知情之潘柏勳，然嗣經警方查獲而扣案，另折疊腳踏車3輛
    亦經警方命被告提出後於110年1月28日扣案，均已發還告訴
    人等情，有新北市政府警察局林口分局扣押筆錄暨扣押物品
    目錄表、贓物認領保管單各2份在卷可查（見偵卷第19頁、2
    3頁、25-26頁），故上開被告所竊得之物，應認已實際合法
    發還告訴人，不予宣告沒收或追徵。惟被告變賣公路車1輛
    （配備座墊包、水壺、碼錶、碼表感應器各1個）予潘柏勳
    所得之現金1萬3,000元（未扣案），屬其竊得之物品變得之
    價金，亦為其犯罪所得，自不應任由被告保有，應依前揭規
    定予以宣告沒收，於全部或一部不能沒收或不宜執行沒收時
    ，追徵其價額。
據上論斷，應依刑事訴訟法第299 條第1 項前段，判決如主文。
本案經檢察官甲○○提起公訴，檢察官游淑惟到庭執行職務。
中　　華　　民　　國　　111 　年　　3 　　月　　8 　　日
                  刑事第八庭    法  官  陳盈如
上列正本證明與原本無異。
如不服本判決，應於判決送達後20日內敘明上訴理由，向本院提
出上訴狀 (應附繕本) ，上訴於臺灣高等法院。其未敘述上訴理
由者，應於上訴期間屆滿後20日內向本院補提理由書「切勿逕送
上級法院」。
                                書記官  陳冠豪
中　　華　　民　　國　　111 　年　　3 　　月　　9 　　日
附錄本案論罪科刑法條全文
中華民國刑法第320條
意圖為自己或第三人不法之所有，而竊取他人之動產者，為竊盜
罪，處5年以下有期徒刑、拘役或50萬元以下罰金。
意圖為自己或第三人不法之利益，而竊佔他人之不動產者，依前
項之規定處斷。
前二項之未遂犯罰之。